臺灣高等法院民事裁定 
                                      109年度抗字第508號
抗  告  人  劉志誠    住新竹縣○○鎮○○街000巷0號      上列
抗告人因與相對人臺灣產物保險股份有限公司間請求給付保險金
事件，聲請法官迴避，對於中華民國109年3月10日臺灣新竹地方
法院109年度聲字第21號裁定提起抗告，本院裁定如下：
    主  文
抗告駁回。
抗告費用由抗告人負擔。
    理  由
一、按法官有民事訴訟法第32條所定之情形而不自行迴避，或有
    第32條所定以外之情形，足認其執行職務有偏頗之虞者，當
    事人得聲請法官迴避，同法第33條第1項第1款、第2款定有
    明文。又所謂足認法官執行職務有偏頗之虞之情形，應係以
    法官對於訴訟標的有特別利害關係，或與當事人之一造有密
    切之交誼或嫌怨，或基於其他情形，客觀上足疑其為不公平
    之審判者，為其原因事實，若僅憑當事人之主觀臆測，或認
    法官就當事人聲明之證據不為調查，或認法官指揮訴訟欠當
    ，尚不得推論其有偏頗之虞。上開迴避原因，依同法第34條
    第2項、第284條規定，應提出可使法院信其主張為真實之證
    據以釋明之。
二、本件抗告人以原法院107年度保險字第7號給付保險金事件（
    下稱本案訴訟）之承辦法官陳麗芬（下稱承辦法官），執行
    職務有偏頗之虞，向原法院聲請承辦法官迴避。原法院以原
    裁定駁回抗告人之聲請，抗告人提起抗告，抗告意旨略以：
    相對人於本案訴訟審理程序中始終提不出證據，且本案訴訟
    卷宗內出現無法辨識、來源不明之「劉Ｏ誠鑑定書」，內容
    對伊蓄意攻擊，伊於民國（下同）109年2月11日言詞辯論期
    日提出質疑，惟承辦法官不予解釋，逕於同日宣告辯論終結
    並定期宣判。伊並非主觀臆測，而係陳述事實、提供證據未
    得公平合理之審判。承辦法官執行職務有偏頗之虞，構成民
    事訴訟法第33條第1項第2款之迴避事由。原法院以原裁定駁
    回伊之聲請，顯有違誤，爰請求廢棄原裁定等語。
三、經查，抗告人依團體傷害保險保險單條款第7條、保險法第2
    9條規定，請求相對人給付保險金新臺幣328萬元本息予抗告
    人，經承辦法官於109年2月11日終結辯論程序，於同年3月1
    3日判決抗告人敗訴，有本案訴訟一審判決可稽（見本院卷
    第27至37頁），並經本院調閱本案訴訟卷宗查明（抗告人已
    於109年3月31日對本案訴訟一審判決提起上訴，現由本院10
    9年度保險字第6號民事事件審理中）。抗告人主張承辦法官
    於本案訴訟未審理伊提出之證據，未駁回相對人之提問，任
    相對人強詞奪理，無視伊所提歷次陳報狀及聲明異議。且伊
    於108年12月23日繳納鑑定費後，未收到臺北榮民總醫院通
    知鑑定，該院即於同年12月31日回覆鑑定報告，足認該鑑定
    結果不可採。又伊之訴訟代理人於109年1月20日閱卷後，發
    現卷內有不明文件之「劉Ｏ誠鑑定書」，未記載醫院機關名
    稱、發文文號、官印、騎縫章、頁數、醫師姓名、鑑定時間
    地點、鑑定方式，不符合醫師法之規定，且伊之訴訟代理人
    於109年2月12日聲請交付法庭錄音光碟，又遭拒絕，綜上可
    見承辦法官明顯有偏頗之虞云云。惟觀諸本案訴訟一審卷內
    歷次言詞辯論筆錄（見本案訴訟一審卷1第53至56、194至19
    6頁，卷3第78至81頁），均記載兩造關於本案訴訟之陳述及
    所主張攻擊防禦方法，承辦法官並無抗告人所指不讓其陳述
    ，卻任由相對人表達意見之情形。且兩造於108年5月16日言
    詞辯論期日合意送臺北榮民總醫院鑑定（見本案訴訟一審卷
    2第196頁），經原審法院調集抗告人在各醫院就診病歷資料
    後，於108年12月3日發函囑託臺北榮民總醫院就抗告人身體
    受傷情形、原因及殘廢程度等事項為鑑定（見本案訴訟一審
    卷2第261、262頁），該院於同年12月31日回覆鑑定報告（
    見本案訴訟一審卷2第268至272頁）。又抗告人於本案訴訟
    一審言詞辯論終結後宣判前，聲請交付法庭錄音光碟，原法
    院先通知其繳納費用，並無不予許可之情形（見原法院109
    年度聲字第19號卷）。抗告人所陳上開各情，或與卷證不符
    ，或未舉證釋明，且俱屬承辦法官依民事訴訟法規定指揮訴
    訟及調查證據之職權行使範疇，抗告人雖指摘有不當情事，
    亦不得遽認有前揭迴避之事由。此外，抗告人未提出其他證
    據，可資釋明本案訴訟承辦法官與當事人之一造有密切之交
    誼或嫌怨，或對於本案訴訟有何特別利害關係，或基於其他
    情形客觀上足疑其為不公平執行審判職務之客觀事實，自與
    民事訴訟法第33條第1項第2款聲請迴避之要件不符。從而，
    抗告人聲請承辦法官迴避，洵屬無據，不應准許。原法院駁
    回抗告人之聲請，核無違誤，抗告意旨指摘原裁定不當，求
    予廢棄，為無理由，應予駁回。
四、據上論結，本件抗告為無理由，爰裁定如主文。
中　　華　　民　　國　　109 　年　　5 　　月　　29　　日
                  民事第二十一庭
                          審判長法  官  翁昭蓉
                                法  官  羅惠雯
                                法  官  劉又菁
正本係照原本作成。
本裁定除以適用法規顯有錯誤為理由外，不得再抗告。如提起再
抗告，應於收受送達後10日內委任律師為代理人向本院提出再抗
告狀。並繳納再抗告費新臺幣１千元。
中　　華　　民　　國　　109 　年　　5 　　月　　29　　日
　　　　　　　　　　　　　      書記官  林吟玲